臺灣屏東地方法院刑事裁定
111年度訴字第331號
聲 請 人即
被      告  蘇弘正




選任辯護人  孫安妮律師
上列被告因違反毒品危害防制條例案件，經檢察官提起公訴（11
1年度偵字第4024號、111年度偵字第6199號），本院裁定如下：
    主  文
蘇弘正自民國壹佰壹拾壹年拾月貳拾陸日起延長羈押貳月。
聲請具保停止羈押駁回。
    理  由
一、按被告經法官訊問後，認為犯罪嫌疑重大，有事實足認為有
    勾串共犯或證人之虞；或所犯為死刑、無期徒刑或最輕本刑
    為5年以上有期徒刑之罪，有相當理由認為有逃亡之虞、有
    勾串共犯或證人之虞，非予羈押，顯難進行追訴、審判或執
    行者，得羈押之；羈押被告，偵查中不得逾2月，審判中不
    得逾3月。但有繼續羈押之必要者，得於期間未滿前，經法
    院依第101條或第101條之1之規定訊問被告後，以裁定延長
    之，刑事訴訟法第101條第1項第2款、第3款、第108條第1項
    前段定有明文。
二、被告因違反毒品危害防制條例案件，經臺灣屏東地方檢察署
    檢察官提起公訴，經本院訊問後，認為被告犯罪嫌疑重大，
    有事實足認有勾串證人及湮滅證據之虞，及所犯係最輕本刑
    5年以上有期徒刑之罪，有相當理由認為有逃亡之虞，非予
    羈押，顯難進行審判及執行，裁定自民國111年5月26日起執
    行羈押及自同年8月26日起延長羈押2月，茲因羈押期間將屆
    而全案雖已於同年8月24日審結（同日解除被告禁止接見、
    通信）並於同年9月23日判決，然本案尚未判決確定，經訊
    問被告後，認為前開羈押原因中之「所犯為最輕本刑5年以
    上有期徒刑之罪，有相當理由認為有逃亡之虞」（即刑事訴
    訟法第101條第1項第3款事由）仍然存在，有繼續執行之必
    要，爰依刑事訴訟法第108條第1項、第2項規定，裁定如主
    文第1項。
三、另被告聲請具保停止羈押意旨略以：被告現在腰不舒服，希
    望可以出所去義大醫院檢查，請准具保停止羈押等語。
四、按被告及得為其輔佐人之人或辯護人，得隨時具保，向法院
    聲請停止羈押，刑事訴訟法第110條第1項定有明文。是被告
    自可依上開規定向本院聲請具保停止羈押，於法並無不合，
    先予敘明。
五、經查：
（一）本案被告前經本院認涉犯毒品危害防制條例第4條第1項、
      第2項之販賣第一級毒品、販賣第二級毒品罪嫌，嫌疑重
      大，又所犯販賣第一級毒品罪嫌係最輕本刑無期徒刑之罪
      ；所犯販賣第二級毒品罪嫌係最輕本刑10年以上有期徒刑
      之罪，且所犯販毒次數共有4次，依數罪併罰規定，將來
      刑期顯非短，而認有逃亡、勾串證人之虞，及有羈押之必
      要，故依刑事訴訟法第101條第1項第2款、第3款規定，自
      111年5月26日起執行羈押，並禁止接見、通信。
（二）被告雖主張：腰不舒服，而有具保就醫之必要，但並未提
      出任何證據證明，且未聲請本院為其就此部分為函詢或調
      查，自難認為其有何「罹患疾病」或「非保外治療顯難痊
      癒」之情形。且被告當庭自承看守所有為其安排至神經外
      科檢查，益徵依照目前看守所設備、能力，尚足以使被告
      得到妥適之醫療照護，而難認有何「非保外治療顯難痊癒
      」情形。
（三）且查，被告所犯均係最輕本刑為5年以上有期徒刑之罪，
      衡以重罪伴有逃亡之高度可能性，此係趨吉避凶之基本人
      性，而本案4罪經本院分別判處5年4月、5年6月（2次）、
      7年10月之有期徒刑，並定其應執行有期徒刑9年，刑期非
      短。參酌被告所犯販毒行為危害社會治安情節重大，販賣
      次數有4次，對國民身心健康及社會治安之危害嚴重，而
      本案雖經審結並判決但尚未確定，故此前述羈押原因中「
      所犯為最輕本刑5年以上有期徒刑之罪，有相當理由認為
      有逃亡之虞」（即刑事訴訟法第101條第1項第3款事由）
      仍然存在，迄今仍未消滅。又被告主張以新臺幣10萬元交
      保之金額本院認仍不足以擔保或減低其有逃亡之虞慮，復
      權衡國家刑事司法之有效行使，本件尚難以責付、限制住
      居等其他方式替代羈押之執行而有羈押之必要。此外，本
      件亦無刑事訴訟法第114條各款所定不得駁回具保停止羈
      押聲請之情形。綜上所述，被告請求准予具保停止羈押云
      云，難認有理由，應予駁回。
中　　華　　民　　國　　111 　年　　10　　月　　20　　日
                  刑事第三庭  審判長法　官  莊鎮遠
                                    法　官  吳昭億
                                    法　官  陳茂亭
以上正本證明與原本無異。　　　　　　　　　　　　　　　　
如不服本裁定應於裁定送達後五日內向本院提出抗告書狀敘述抗
告之理由抗告於臺灣高等法院高雄分院。
中　　華　　民　　國　　111 　年　　10　　月　　21　　日
                                    書記官  李宛蓁